臺灣高等法院刑事裁定
109年度聲字第4652號
聲  請  人
即  被  告  李佳靜


上列聲請人即被告因偽造文書案件（本院109年度上訴字第3252
號），聲請交付法庭錄音光碟，本院裁定如下：
    主  文
聲請人於繳納相關費用後，准予轉拷交付本院一Ｏ九年度上訴字
第三二五二號案件於民國一Ｏ九年十月六日準備程序期日之法庭
錄音光碟，並禁止聲請人再行轉拷利用。
    理  由
一、聲請意旨略以：為避免檢察官錯誤之陳述使法官誤判，爰依
    法聲請交付本院109年度上訴字第3252號案件於民國109年10
    月6日準備程序期日之法庭錄音光碟等語。
二、按法院組織法第90條之1第1項規定：「當事人及依法得聲請
    閱覽卷宗之人，因主張或維護其法律上利益，得於開庭翌日
    起至裁判確定後6個月內，繳納費用聲請法院許可交付法庭
    錄音或錄影內容。但經判處死刑、無期徒刑或10年以上有期
    徒刑之案件，得於裁判確定後2年內聲請」，而法庭錄音錄
    影及其利用保存辦法第8條第1項、第2項亦規定：「當事人
    及依法得聲請閱覽卷宗之人，因主張或維護其法律上利益，
    聲請交付法庭錄音或錄影內容時，應敘明理由，由法院為許
    可與否之裁定。法院受理前項聲請，如認符合聲請人要件，
    並在聲請期間內提出，且就所主張或維護法律上之利益已敘
    明者，除法令另有排除規定外，應予許可。」是當事人及依
    法得聲請閱覽卷宗之人，若因主張或維護其法律上利益，且
    無法令規定得不予許可或限制聲請閱覽、抄錄或攝影卷內文
    書之情形者，得於開庭翌日起至裁判確定後6個月內，繳納
    費用聲請法院許可交付法庭錄音或錄影內容，以維其訴訟權
    益。
三、經查，本件聲請人即被告李佳靜（下稱聲請人）因偽造文書
    案件，經原審於109年7月31日以108年度訴字976號判決判處
    有期徒刑3月，得易科罰金，聲請人不服提起上訴，經本院
    於109年11月4日以109年度上訴字第3252號判決駁回上訴，
    聲請人不服復提起上訴中。聲請人於109年11月23日具狀向
    本院聲請交付本院於109年10月6日準備程序期日之法庭錄音
    光碟，係於開庭翌日起至裁判確定後6個月內為之，核符前
    揭法院組織法第90條之1之規定。上開聲請理由應認已敘明
    維護其法律上利益之理由，且其聲請並無依法令規定得不予
    許可或限制聲請閱覽、抄錄或攝影卷內文書之情形，核其就
    如附表所示刑事案件卷之法庭錄音光碟之聲請，為有理由，
    爰裁定其於繳納相關費用後，准予轉拷交付上開法庭錄音光
    碟；另依法院辦理聲請交付法庭錄音錄影內容應行注意事項
    第6條規定，禁止聲請人再行轉拷利用。
據上論斷，應依刑事訴訟法第220條，裁定如主文。
中　　華　　民　　國　　109 　年　　11　　月　　30　　日
　　　　　　　  　刑事第二十三庭審判長法　官  許永煌
　　　　　　　　　　　　　　　　      法　官  黃美文
　　　　　　　　　　　　　　　　      法　官  雷淑雯
以上正本證明與原本無異。
不得抗告。
                                      書記官  林立柏
中　　華　　民　　國　　109 　年　　12　　月　　1 　　日